【裁判字號】    95,訴,1474
【裁判日期】    951016
【裁判案由】    毒品危害防制條例
【裁判全文】
臺灣臺北地方法院刑事判決              95年度訴字第1474號
公  訴  人  臺灣臺北地方法院檢察署檢察官
被      告  甲○○
                    （現在臺灣基隆監獄執行中）
上列被告因毒品危害防制條例案件，經檢察官提起公訴（95年度
毒偵字第2225號、第2330號），於本院準備程序進行中，被告先
就被訴事實為有罪之陳述，經本院告以簡式審判之要旨，經當事
人同意，合議庭裁定由受命法官行簡式審判程序，判決如下：
    主  文
甲○○施用第一級毒品，處有期徒刑陸月；又施用第二級毒品，
處有期徒刑肆月。應執行有期徒刑捌月。
    事  實
一、甲○○曾因施用毒品案件，先於民國91年間，經本院先後以
    91年度毒聲字第277 號、916 號裁定送觀察、勒戒及強制戒
    治，又因戒治成效評定為合格，無繼續戒治必要，而經本院
    以91年度毒聲字第2441號裁定停止戒治，所餘戒治期間，付
    保護管束，遂於92年2 月10日停止戒治出監，並付保護管束
    ，迄92年5 月10日保護管束期滿而執行完畢，並經臺灣臺北
    地方法院檢察署檢察官於92年6 月20日以92年度毒聲字第85
    號處分不起訴在案。又於94年間，因多次施用第一級毒品海
    洛因及第二級毒品安非他命之案件，先經臺灣高等法院以94
    年度上訴字第3044號刑事判決分別判處有期徒刑9 月、6 月
    ，應執行有期徒刑1 年，於95年3 月23日經最高法院以95年
    度臺上字第1568號判決駁回上訴因而確定在案，另案經臺灣
    板橋地方法院以95年度簡字第3293號刑事簡易判決分別判處
    有期徒刑6 月、3 月，應執行有期徒刑7 月，亦於95年7 月
    13日確定，均未入監執行之際（不構成累犯），詎甲○○仍
    不知悔改，於前開強制戒治執行完畢釋放後5 年內，復基於
    分別施用第一級毒品海洛因、第二級毒品安非他命之犯意，
    於95年7 月20日晚間7 時許為警查獲採尿前回溯26小時（應
    扣除為警查獲後至採尿前之時間）內某時，在其位於臺北縣
    新店市○○路189 巷16弄11號2 樓住處內，將第一級毒品海
    洛因粉末摻雜於香菸中吸食，另於回溯96小時內某時，在住
    處內以自製吸食器燒烤第二級毒品安非他命結晶而吸食其煙
    霧。嗣為警於同年7 月20日晚間7 時許，持票搜索甲○○友
    人羅友成位於臺北市○○區○○街57巷13號3 樓住處時，經
    在場之甲○○同意採集其尿液送驗呈嗎啡陽性及安非他命陽
    性反應，始悉上情。
二、案經臺北市政府警察局南港分局移送臺灣臺北地方法院檢察
    署檢察官偵查起訴，於本院準備程序進行中，甲○○先就被
    訴事實為有罪之陳述，經裁定行簡式審判程序。
    理  由
一、前開犯罪事實，業據被告甲○○於本院審理中坦承不諱（見
    本院卷第22、25、26頁），被告為警查獲後所採集之尿液，
    經以酵素免疫分析法初步檢驗、氣相層析質譜儀確認檢驗結
    果，均呈嗎啡陽性、安非他命陽性反應無訛，此有臺灣尖端
    先進生技醫藥股份有限公司濫用藥物檢驗報告可參（見95年
    度毒偵字第2225號卷第8 頁）在卷可按。再按海洛因經注射
    入人體後，約80％於24小時內自尿液中排出，尿液中能否驗
    出嗎啡陽性反應與其投與量、投與途徑、採尿時間、個人體
    質及檢驗方法之靈敏度有關，一般而言，人體代謝物嗎啡之
    平均可檢出時限約為26小時；另按安非他命經口服投與後，
    約70％於20小時內自尿中排出，約90％於96小時內自尿中排
    出，如僅憑尿液中呈安非他命陽性反應，並無法確實推算吸
    食時間距採集時間之長短，惟依上述資料推斷，最長可能不
    會超過4 日等情，有行政院衛生署藥物食品檢驗局於81年藥
    檢字第8117 885號函、81年藥檢壹字第001156號函可憑，為
    本院職務上所已知之事實。據此推算，足認本案被告確於為
    警採尿前之26小時內之某時（不含查獲後至採尿前之時間）
    有施用海洛因之犯行、於96小時內某時有施用安非他命之犯
    行。綜上，堪認被告任意性之自白與事實相符，可以採信。
    又查被告曾因施用毒品案件，先於91年間，經本院先後以91
    年度毒聲字第277 號、916 號裁定送觀察、勒戒及強制戒治
    ，又因戒治成效評定為合格，無繼續戒治必要，而經本院以
    91年度毒聲字第2441號裁定停止戒治，所餘戒治期間，付保
    護管束，遂於92年2 月10日停止戒治出監，並付保護管束，
    迄92年5 月10日保護管束期滿而執行完畢，並經臺灣臺北地
    方法院檢察署檢察官於92年6 月20日以92年度毒聲字第85號
    處分不起訴在案等情，亦有臺灣高等法院被告前案紀錄表附
    卷可按（見本院卷第4 至12頁），是被告於前次強制戒治執
    行完畢釋放後5 年內再犯本件施用毒品之罪，亦堪認定。綜
    上，本案事證明確，被告有於上開時、地施用第一級毒品海
    洛因、第二級毒品安非他命之犯行，洵堪認定，應依法論罪
    科刑。
二、核被告所為，係犯毒品危害防制條例第10條第1 項施用第一
    級毒品罪及同條第2 項施用第二級毒品罪。其持有第一級毒
    品、第二級毒品之低度行為分別為施用第一級毒品、第二級
    毒品之高度行為所吸收，均不另論罪。被告以香菸吸食第一
    級毒品海洛因、以自製吸食器燒烤吸食第二級毒品安非他命
    ，犯意各別，行為互殊，應予分論併罰。爰審酌被告曾於94
    年間，因多次施用第一級毒品海洛因及第二級毒品安非他命
    之案件，先經臺灣高等法院以94年度上訴字第3044號刑事判
    決分別判處有期徒刑9 月、6 月，應執行有期徒刑1 年，於
    95年3 月23日經最高法院以95年度臺上字第1568號判決駁回
    上訴因而確定在案，另案經臺灣板橋地方法院以95年度簡字
    第3293號刑事簡易判決分別判處有期徒刑6 月、3 月，應執
    行有期徒刑7 月，亦於95年7 月13日確定等情，亦有臺灣高
    等法院被告前案紀錄表在卷可憑（見本院卷第4 至12頁），
    雖不構成累犯，但可見被告戒毒意志薄弱，毫無悔意，一再
    觸法，且施用毒品非但戕害己身，亦可能因此危害社會秩序
    ，惟念被告於本院準備程序中尚能坦承犯行，庭訊時態度良
    好等一切情狀，分別量處有期徒刑6 月、4 月，並定其應執
    行有期徒刑8 月，又據94年2 月2 日修正後刑法第41條第2
    項之反面解釋，所定應執行之刑既已逾6 月，爰不諭知其易
    科罰金之折算標準。至於95年7 月20日晚間7 時許，為警持
    票搜索羅友成住處所查獲之第一級毒品海洛因1 小包（淨重
    0.5 公克）、安非他命1 小包（淨重0.25公克）、海洛因吸
    食吸管1 支及安非他命吸食器2 組等物，則為羅友成所有，
    被告從未與羅友成共同使用，業據被告及羅友成供明在卷（
    見95年度毒偵字第2225號卷第16、19、20頁、本院卷第25
    頁），羅友成所涉施用毒品罪嫌，並經臺灣臺北地方法院檢
    察署檢察官聲請簡易判決處刑，有聲請簡易判決處刑書1 份
    可考（見本院卷第15頁），上開扣案毒品及施用器具既與本
    案被告施用毒品犯行無關，爰不從屬於本案被告之主刑宣告
    沒收，附此敘明。
據上論斷，應依刑事訴訟法第273 條之1 第1 項、第299 條第1
項前段，毒品危害防制條例第10條第1 項、第2 項，刑法第11條
前段、第41條第2 項、第51條第5 款前段，判決如主文。
本案經檢察官高怡修到庭執行職務。
中    華    民    國    95    年    10    月    16    日
                  刑事第六庭  法  官  林晏如
上正本證明與原本無異。
如不服本判決，應於判決送達後10日內向本院提出上訴狀 (應抄
附繕本)。
                              書記官  沈芳君
中    華    民    國    95    年    10    月    16    日
附錄本案論罪科刑法條全文：
毒品危害防制條例第10條
施用第一級毒品者，處 6 月以上 5 年以下有期徒刑。
施用第二級毒品者，處 3 年以下有期徒刑。


司法院資訊處製作；財團法人民間司法改革基金會備份。
